臺北高等行政法院判決　　　　　　　　　　　　　　　九十三年度簡字第七三三號
　　原　　　告　甲○○
　　　　　　　　　　　　（送達處所：台北市○○路五九號十樓）
　　被　　　告　財政部臺北市國稅局
　　代　表　人　張盛和（局長）
右當事人間因綜合所得稅事件，原告不服財政部中華民國九十三年二月十七日台財訴
字第○九二○○七八五四九號訴願決定，提起行政訴訟，本院判決如左：
　　主  文
原告之訴駁回。
訴訟費用由原告負擔。
　　事  實
一、事實概要：原告民國九十年度綜合所得稅結算申報，漏報其本人及其配偶營利、
    薪資、利息與其他所得計新台幣（下同）一、○九○、三五一元，經被告查得，
    審理違章成立，乃按所漏稅額三一四、三五七元處○‧二倍之罰鍰六二、八○○
    元（計至百元止）。原告不服，主張因使用網路申報按鍵不當，將百萬數字三按
    成二，致薪資所得金額短少一、○○○、○○○元，絕非故意逃漏稅，被告據以
    處罰，完全否定其歷年誠實申報之事實，請重新考量其原因，給予適切之裁量云
    云，申請復查未獲變更，提起訴願亦遭決定駁回，遂提起行政訴訟。
二、兩造聲明：
　(一)原告聲明：訴願決定及原處分均撤銷（依起訴狀載意旨）。
　(二)被告聲明：駁回原告之訴。
三、兩造之爭點：
　(一)原告主張之理由：
    原告每年皆誠實依法準時報稅繳稅，從未有欠稅逃稅之紀錄。如原告有意逃漏稅
    ，即不須申報系爭原告之薪資所得，原告並無逃漏稅之理由與動機，因不熟悉電
    腦之操作，將該所得百萬位數字輸入錯誤，而短報一百萬元收入，請從輕處罰，
    按改以所漏稅額按年息百分之五計息。
　(二)被告主張之理由：
    1.原告九十年度綜合所得稅結算申報，漏報其本人及其配偶營利、薪資、利息及
      其他所得計一、○九○、三五一元，被告原核定除補稅外，並依所得稅法第一
      百十條第一項規定，按漏稅額三一四、三五七元處以○‧二倍之罰鍰六二、八
      ○○元（計至百元）。
    2.原告主張歷年來皆誠實繳稅，並無漏報紀錄，但九十年度綜合所得稅因使用電
      腦操作不當，而輸入錯誤，非故意逃漏稅，請求法院改判課以補繳稅金之利息
      云云，資為爭議。惟查原告當年度既有該項所得，此亦為原告所不爭，即應依
      所得稅法第七十一條規定辦理結算申報。原告將其本人取自衛道科技公司之薪
      資所得三、四六○、三四○元誤輸入為二、四六○、三四○元，致短漏報一、
      ○○○、○○○元，縱非故意，仍難卸免其過失漏報之責任，且原告亦未於被
      告查獲前自動補報補繳稅款，自無依稅捐稽徵法第四十八條之一規定僅按應納
      稅捐加計利息徵收免除處罰之適用，仍應受罰，原處分並無違誤。
　　理  由
一、按「個人之綜合所得總額，以其全年左列各類所得合併計算之：‧‧‧第三類：
    薪資所得：‧‧‧第四類：利息所得：‧‧‧第十類：其他所得‧‧‧」「納稅
    義務人應於每年五月一日起至五月三十一日止，填具結算申報書，向該管稽徵機
    關，申報其上一年度內構成綜合所得總額或營利事業收入總額之項目及數額，以
    及有關減免、扣除之事實，並應依其全年應納稅額減除暫繳稅額、尚未抵繳之扣
    繳稅額及可扣抵稅額，計算其應納之結算稅額，於申報前自行繳納。．．．」「
    納稅義務人已依本法規定辦理結算申報，但對依本法規定應申報課稅之所得額有
    漏報或短報情事者，處以所漏稅額兩倍以下之罰鍰。」為行為時所得稅法第十四
    條第一項、第七十一條第一項及同法第一百十條第一項所明定。次按「納稅義務
    人自動向稅捐稽徵機關補報並補繳所漏稅款者，凡屬未經檢舉、未經稽徵機關或
    財政部指定之調查人員進行調查之案件，左列之處罰一律免除．．．二、各稅法
    所定關於逃漏稅之處罰。前項補繳之稅款，應自該項稅捐原繳納期限截止之次日
    起，至補繳之日止，就補繳之應納稅捐，依原應繳納稅款期間屆滿之日郵政儲金
    匯業局之一年期定期存款利率，按日加計利息，一併徵收。」稅捐稽徵法第四十
    八條之一亦有明文。又按「‧‧‧但應受行政罰之行為，僅須違反禁止規定或作
    為義務，而不以發生損害或危險為其要件者，推定為有過失，於行為人不能舉證
    證明自己無過失時，即應受處罰。．．．」司法院釋字第二七五號著有解釋。
二、原告九十年度綜合所得稅結算申報，漏報其本人及其配偶營利、薪資、利息與其
    他所得計一、○九○、三五一元，經被告查得，按所漏稅額三一四、三五七元處
    ○‧二倍之罰鍰六二、八○○元（計至百元止），原告不服，循序提起行政訴訟
    ，主張因使用網路申報操作不當，致薪資所得金額短少一、○○○、○○○元，
    並非故意逃漏稅，從輕處罰，改以所漏稅額按年息百分之五計息云云。經查原告
    將其本人取自衛道科技公司之薪資所得三、四六○、三四○元誤輸入為二、四六
    ○、三四○元，致短漏報一、○○○、○○○元之事實，有綜合所得稅網際路結
    算申報系統回執聯、核定通知書等件影本在卷可稽，且為原告所不爭執，堪認為
    真實。原告使用網路申報，仍有誠實申報義務，其將薪資所得百萬位數字輸入錯
    誤，致短漏報所得，縱非故意，亦屬過失，其未於申報書送出前詳為查核，致短
    漏鉅額所得，自難辭過失之責。是被告據以處罰，訴願決定予以維持，揆諸首開
    規定，並無不合。又原告並未於被告查獲前自動補報補繳稅款，自無依稅捐稽徵
    法第四十八條之一規定僅按應納稅捐加計利息徵收免除處罰之適用，原告主張無
    可採。從而原處分及訴願決定均無違誤，原告仍執前詞聲請撤銷，為無理由，爰
    不經言詞辯論予以駁回（本件適用簡易訴訟程序）。
三、據上論結，本件原告之訴為無理由，依行政訴訟法第二百三十三條第一項、第九
    十八條第三項前段，判決如主文。
中　　　華　　　民　　　國　　九十三　　年　　 十二　　 月　　十七  　　日
                 臺 北 高 等 行 政 法 院   第 三 庭
                                   法  官  楊莉莉
右為正本係照原本作成。
本件以訴訟事件所涉及之法律見解具有原則性者為限，始得於本判決送達後二十日
內向本院提出上訴狀並表明上訴理由，如已於本判決宣示後送達前提起上訴者，應
於判決送達後二十日內補具上訴理由（均按他造人數附繕本），且經最高行政法院
許可後方得上訴。
中　　　華　　　民　　　國　　九十三　　年　　 十二　　 月　　十七  　　日
            　　　　　　　　　　　 書記官  王俊權
